【裁判字號】    94,訴,1429
【裁判日期】    950106
【裁判案由】    損害賠償
【裁判全文】
臺灣臺中地方法院民事判決  94年度訴字第1429號
原      告  丙○○
訴訟代理人  乙○○
被      告  甲○○
                      之四
上列當事人間請求損害賠償事件，經本院於民國九十四年十二月
二十一日言詞辯論終結，判決如下：
    主    文
被告應給付原告新台幣伍拾陸萬陸仟伍佰貳拾柒元及自民國九十
四年三月二十日起至清償日止，按年利率百分之五計算之利息。
原告其餘之訴駁回。
訴訟費用由被告負擔五分之四，餘由原告負擔。
本判決於原告以新台幣壹拾捌萬捌仟肆佰元供擔保後，得假執行
。
原告其餘假執行之聲請駁回。
    事    實
壹、原告訴之聲明：被告應給付原告新台幣（下同）陸拾肆萬陸
    仟貳佰柒拾柒元及自起訴狀繕本送達被告翌日（即九十四年
    三月二十日）起至清償日止，按年利率百分之五計算之利息
    。
貳、本件兩造不爭執之事實，本院據以為本件判決之基礎：
一、被告於民國九十三年八月三日十九時起至二十四時許，在臺
    中市○○路某處飲用啤酒後，已達不能安全駕駛動力交通工
    具之程度（甲○○肇事後經警為呼氣酒精濃度測試，測試值
    為每公升零點四五毫克，涉犯公共危險部分，業經檢察官另
    為不起訴處分），仍於同年月四日凌晨，駕駛車牌號碼Ｈ８
    ─９１２１號自用小客車（當時懸掛甲○○所有Ｎ０─６７
    ７５號車牌），沿臺中市○○區○○路往安和路方向行駛，
    同日凌晨一時二十分許，途經西屯路三段八十四之五號前時
    ，理應注意汽車迴車前，應暫停並顯示左轉燈光或手勢，看
    清無來往車輛，並注意行人通過，始得迴轉，而依當時情形
    ，又無不能注意之情事，竟疏於注意及此，未暫停並看清有
    無來往車輛，即貿然迴轉，原告騎乘車牌號碼ＢＭＱ─０１
    ０號機車沿該西屯路往安和路方向行駛至該處，煞避不及，
    造成兩車碰撞，致原告丙○○人車倒地後，受有右大腿骨骨
    折之傷害。被告甲○○於肇事後，有偵查權限之人知悉犯罪
    人之前，主動向到場處理事故員警陳明係肇事者及陳述肇事
    經過，自首接受裁判。刑事部分經台灣台中地方法院檢察署
    檢察官起訴（九十三年度偵字第一三六九九號）經本院判處
    有期徒刑四月確定在案。
二、原告支出醫療費用二萬六千一百二十七元。
三、原告購買腋下柺一對支出四百元。
四、原告受傷時在美芝味快餐店工作，每月收入二萬五千元。受
    傷後至少一年不能工作，減少收入三十萬元。
五、原告五專畢業；被告高中畢業，車禍發生時沒有工作，目前
    則從事水電工，每月薪水約二、三萬元。
六、原告受傷後，行動不便，請訴外人黃秀蘭照顧二個月，看護
    費用九萬元。
參、被告未於最後言詞辯論期日到庭，但據其先前到庭陳述略以
    ：每月收入僅二、三萬元，無資力支付原告之請求，原告請
    求之慰撫金金額過高等語，並聲明：請求駁回原告之訴。
肆、法院之判斷：
一、兩造對於前開事實不爭執，故原告請求之損害賠償金額項目
    中關於醫療費用二萬六千一百二十七元、購腋下柺支付四百
    元、看護費用九萬元、減少一年收入三十萬元，均應准許。
二、至於原告請求之慰撫金部分，經本院審酌兩造之學歷、身分
    、經濟能力，原告所受傷害嚴重程度（大腿骨折）各節，認
    原告請求二十二萬九千七百五十元尚嫌過高，應予酌減至十
    五萬元為適當。
三、綜上所述，原告之請求在五十六萬六千五百二十七元（計算
    式如下：26127+400+90000+300000+150000＝566527）範圍
    內及上開金額自九十四年三月二十日（起訴狀送達被告翌日
    ）起至清償日止按法定利率即年利率百分之五計算之利息，
    應予准許，超過部分，應予駁回。
四、原告陳明願供擔保，請准宣告假執行，經核原告勝訴部分，
    並無不合，爰酌定相當擔保金額宣告之；原告敗訴部分，假
    執行之聲請則失所依附，應併予駁回之。
伍、結論：本件原告之訴為一部有理由，一部無理由，依民事訴
    訟法第三百八十五條第一項前段、第七十九條、第三百九十
    條第二項，判決如主文。
中    華    民    國    95    年    1    月     6     日
                  民事第四庭    法  官  曹宗鼎
正本係照原本作成。
如對本判決上訴，須於判決送達後20日內向本院提出上訴狀。
中    華    民    國    95    年    1    月     6     日
                                書記官


司法院資訊處製作；財團法人民間司法改革基金會備份。
